nb: Stolpekonstruksjonstype: Hengslet; Seksjonell; Enkeltstykke; Teleskopering; Annet
pl: Typ konstrukcji tyczki: Przegubowe; Segmentowy; Jednoczęściowy; Teleskopowe; Inne
sl-SI: Vrsta konstrukcije droga: Tečaji; Sekcijski; En kos; Teleskopska; Drug
da: Stangkonstruktionstype: Hængslet; Inddelt; Enkel del; Teleskopering; Andet
it: Tipo di costruzione del palo: Con cardini; Sezionale; Pezzo unico; Telescopica; Altro
sk-SK: Typ konštrukcie stožiara: Závesný; Segmentová; Jeden kus; Teleskopický; Iné
es: Tipo de construcción del poste: Con bisagras; En corte; Pieza única; Telescópico; Otros
pt-BR: Tipo de construção da haste: Com dobradiça; Estrutura segmentada; Peça única; Telescópico; Outro
ja: ポール構造のタイプ: ヒンジ付き; セクショナル; シングルピース; 伸縮式; その他
zh-TW: 桿柱結構類型: 鉸接式; 分區塊; 一體式; 伸縮式; 其他
hu: Rúd szerkezetének típusa: Zsanéros; Szakaszos; Egy darab; Teleszkópos; Egyéb
pt-PT: Tpo de construção de poste: Articulada; Secional; Peça única; Telescópico; Outro
en: Pole construction type: Hinged; Sectional; Single piece; Telescoping; Other
de: Mastkonstruktionstyp: Klappbar; Sektional; Einzelstück; Ausziehbar; Sonstiges
th: ประเภทโครงสร้างเสา: แบบบานพับ; โครงสร้างเสาแยกส่วน; โครงสร้างเสาชิ้นเดียว; บันไดยืดหดได้; อื่นๆ
nl: Type paalconstructie: Scharnierend; In secties; Uit één stuk; Telescopisch; Overig
fr: Type de construction du mât: Rabattable; En sections; Monobloc; Télescopage; Autre
bg-BG: Тип конструкция на стълба: С панти; Секционен; Едно цяло; Телескопично; Друго
ro-RO: Tip de construcție a stâlpului: Cu balama; Secțional; Monobloc; Telescopic; Altele
lt-LT: Stulpo konstrukcijos tipas: Varstomas; Sekcijinis; Vientisas; Teleskopinis; Kita
tr: Direk yapı tipi: Menteşeli; Çok parçalı; Tek parça; Teleskopik; Diğer
fi: Tangon rakennetyyppi: Saranoitu; Osarakenteinen; Yksi kappale; Teleskooppinen; Muu
hr-HR: Vrsta sastavljanja nosača: Sa šarkama; Segmentirani; Jednodijelni; Teleskopske; Ostalo
cs: Typ provedení tyče: Sklápěcí; Sekční; Jeden kus; Výsuvné; Jiné
sv: Typ av stolpkonstruktion: Gångjärn; Sektionell; Enkelt stycke; Teleskop; Övrigt
zh-CN: 杆子结构类型: 铰接式; 分节式; 一体式; 伸缩式; 其他
vi: Loại kết cấu cột: Có bản lề; Phân đoạn; Nguyên khối; Lồng nhau; Khác
ru: Тип конструкции стойки: Откидной; Секционный; Цельная деталь; Телескопический; Другое
el: Τύπος κατασκευής κονταριού: Με άρθρωση; Τμηματικός; Μονό κομμάτι; Τηλεσκοπικό; Άλλο
ko: 폴 구조 유형: 힌지형; 분리형; 일체형; 텔레스코핑; 기타